【裁判字號】    90,親,59
【裁判日期】    900730
【裁判案由】    確認非婚生子女
【裁判全文】
臺灣台北地方法院民事判決  九十年親字第五九號
    原      告    甲○○
    被      告    乙○○
    兼法定代理人  丙○○
右當事人間否認子女事件，本院判決如左：
    主      文
確認被告乙○○非被告丙○○之婚生子。
訴訟費用由被告負擔。
    事      實
甲、原告方面：
一、聲明：如主文第一項所示。
二、陳述：
    (一)被告乙○○（男、民國八十九年九月六日出生，身分證統一編號：Ｚ0000
      00000號）係被告丙○○（男、民國五十六年十月二十四日出生、身分證
      統一編號：Ｚ000000000號）與原告甲○○（女、民國五十七年四月
      十三日出生、身分證統一編號：Ｚ000000000號）於民國七十四年九
      月十八日結婚後，婚姻關係存續中之所出生。又原告與被告丙○○已於八十九
      年三月二十一日離婚。
    (二)依被告乙○○出生日回溯第一百八十一日起至第三百零二日止之法定受胎期間
      ，適在原告與被告丙○○婚姻關係存續之中，依法推定為被告丙○○之婚生子
      ，但被告乙○○確係原告與訴外人陳嘉宏（男、民國六十五年九月十六日出生
      、身分證統一編號：Ｚ000000000號）於兩造婚前同居期間，自訴外
      人陳嘉宏受胎所生之子所生之子，並非自被告丙○○受胎所生，為此，提起本
      訴，請求判決如聲明所示。
三、證據：提出戶籍謄本、三軍總醫院親子鑑定報告書為證。
乙、被告方面：
    被告未於言詞辯論期日到場，亦未提出書狀作任何聲明及陳述。
    理      由
一、本件原告主張其與被告丙○○本係夫妻，嗣後協議離婚，惟婚姻關係存續中，原
    告生有一子即被告乙○○之事實，業據其提出戶籍謄本等件為憑，自堪信為真實
    。又本件被告乙○○應非自被告丙○○受胎所生乙節，有原告所提之三軍總醫院
    親子鑑定報告書乙紙在卷載明訴外人陳嘉宏不能排除其為被告乙○○生父機率為
    99.00000000%，而被告間無父子關係可稽，是原告主張之事實堪信為真。
三、按民法第一千零六十三條第一項推定之婚生子女，如夫妻之一方能證明妻非自夫
    受始者，得於知悉子女出生之日起，一年內提起否認之訴，同條第二項定有明文
    。查原告受胎生下被告乙○○，既係在其與被告丙○○婚姻關係存續中，則依法
    自應推定被告為原告與被告丙○○之婚生子，然原告受胎懷有被告乙○○，既係
    與訴外人陳嘉宏同居所生，則原告於知悉該子女出生之日起一年內提起本件訴訟
    ，於法洵屬有據，應予准許。
四、據上論結，本件原告之訴為有理由，並依民事訴訟法第八十五條第一項前段、第
    七十八條，判決如主文。
中      華      民      國    九十      年      七      月      三十    日
                                家事法庭法      官  彭南元
右為正本係照原本作成
如對本判決上訴，須於判決送達後二十日之不變期間內，向本院提出上訴狀。
中      華      民      國    九十      年      七      月      三十    日
                                        法院書記官  莊雪嬌


司法院資訊處製作；財團法人民間司法改革基金會備份。
